【裁判字號】    99,聲,1011
【裁判日期】    991102
【裁判案由】    聲請具保停止羈押
【裁判全文】
臺灣嘉義地方法院刑事裁定              99年度聲字第1011號
聲  請  人  陳國瑞律師
被      告  甲○○
指定辯護人  陳國瑞律師
上列被告之辯護人因被告違反毒品危害防制條例案件（本院九十
九年度訴字第七一七號），聲請具保停止羈押，本院裁定如下：
    主  文
聲請駁回。
    理  由
一、本件聲請狀上雖具名以被告名義聲請具保停止羈押，然狀末
    具狀人欄又僅記載律師姓名並加蓋其印文而已，並無被告簽
    章，據此內容，應係辯護人為被告利益聲請具保停止羈押，
    先予敘明。
二、聲請意旨略以：被告甲○○業已自承犯行，並配合供出上游
    ，又本案物證均已扣押於嘉義地方法院檢察署及本院，要無
    偽造、變造證物之虞；復無證據佐證被告有逃亡之虞，且被
    告家中尚有年幼子女及年邁雙親賴其照料、撫育，被告顯無
    逃亡之虞，實無再予以羈押之必要，請求准予具保等語。
三、查被告因違反毒品危害防制條例案件，前經本院訊問後，認
    其犯罪嫌疑重大，所犯為最輕本刑五年以上有期徒刑之罪，
    有事實足認為有湮滅、偽造、變造證據或勾串共犯或證人之
    虞者。非予羈押顯難進行審判或執行，有羈押之必要，依刑
    事訴訟法第一百零一條第一項第二款、第三款規定，於民國
    九十九年七月十七日起執行羈押並禁止接見通信在案。
四、按所謂執行羈押之必要與否，或執行羈押後有無繼續羈押之
    必要，自許由法院按照訴訟進行程度及其他一切情事，而為
    認定，最高法院二十九年抗字第五十七號判例、四十六年臺
    抗字第六號判例意旨可資參照。次按羈押之目的，除在於確
    保刑事偵查、審判程序之完成外，另有刑事執行保全之目的
    （最高法院九十一年度臺抗字第四○九號裁定意旨參照），
    而被告有無羈押之必要，及羈押後其原因是否仍然存在，有
    無繼續羈押必要，應否延長羈押，均屬事實認定問題，法院
    有依法認定裁量之職權，自得就具體個案情節予以斟酌決定
    ，如就客觀情事觀察，法院許可羈押裁定在目的與手段間之
    衡量並無明顯違反比例原則情形，即無違法或不當可言。查
    被告雖已坦承犯行，然其所涉犯毒品危害防制條例第四條第
    一項販賣第一級毒品，法定本刑為最輕本刑無期徒刑之罪，
    而其就起訴書附表一共同販賣部分，辯稱係余仁福要求我去
    買毒品，因為我欠余仁福錢，他說如果我不幫他買的話，他
    要向我討錢，我的好處就是可以晚一點還錢給余仁福云云，
    對有無與共犯余仁福就販毒為犯意聯絡及行為分擔一節，容
    有爭議，有待傳喚共犯兼證人到場為交互詰問，而仍有事實
    足認為有勾串共犯或證人之虞，其羈押之原因仍為存續，況
    被告於涉犯上開重罪、即將面對重刑處罰之情形下，非無可
    能以逃避審理之方式，延宕本件審理程序或刑罰之執行，是
    本件仍有保全被告以利審判、執行之必要。至被告所陳家庭
    狀況等情為由聲請具保停止羈押，非本院審酌停止羈押之原
    因，且不符合刑事訴訟法第一百一十四條各款所列不得駁回
    具保聲請之情形，非本院所得審酌停止羈押之事由。是被告
    聲請具保停止羈押，自難准許，應予駁回。
中    華    民    國    99    年    11    月     2    日
                  刑事第五庭審判長法  官  蔡廷宜
                                  法  官  啟夫
                                  法  官  傅曉瑄
上列正本證明與原本無異。
如不服本裁定，應於裁定送達後5日內向本院提出抗告狀（應附
繕本）。
中    華    民    國    99    年    11    月     2    日
                                  書記官  林美足

司法院資訊處製作；財團法人民間司法改革基金會備份。
